# 在建工程出租

提问人：yitouhan 时间：2018-02-03 11:15:16
求教各位老师，某公司在建一大型办公楼，在尚未转固之前，出租了一小块地方，请问该出租收入如何入账，是冲减账面在建工程还是入账收入？

回答人：chenyiwei
这种出租是否相当于变相提前投入使用，是否合规？ 如果是尚未整体转固之前的临时出租，建议将租金收入冲减在建工程成本处理。

提问人：yitouhan 时间：2018-02-03 13:34:15
目前正在评估公司是否未及时转固，这样的出租并不是在建工程达到预定可使用状态所必须的步骤，冲减是否合理？

回答人：chenyiwei
虽然不是必要步骤，但此类完工前的临时性出租的租金收入确实达到了抵减项目净支出的效果，所以建议冲减在建工程成本。